【裁判字號】    88,上訴,2552
【裁判日期】    890531
【裁判案由】    違反槍砲彈藥刀械管制條例
【裁判全文】
臺灣高等法院臺中分院刑事判決          民國八十八年度上訴字第二五五二號
    上  訴  人
    即  被  告  甲○○
    指定辯護人  本院公設辯護人  乙○○
右上訴人因違反槍砲彈藥刀械管制條例案件，不服臺灣台中地方法院中華民國八十八
年九月十六日第一審判決（民國八十八年度訴字第一六五三號，起訴案號：臺灣台中
地方法院檢察署民國八十八年度偵字第二三七三號），提起上訴，本院判決如左：
    主      文
原判決撤銷。
本件免訴。
    理      由
一、公訴意旨略以：被告甲○○於八十五年六月初，在臺中市○○路華山玩具店，向
    不詳姓名、年籍、住所之人，以新台幣（下同）三千元之代價購得玩具手槍一把
    ，又至臺中市○○路附近購買鐵管後，旋在台中縣潭子鄉○○路其租屋處加以改
    造，使具殺傷力後，即未經許可無故非法持有上開玩具手槍，並於八十五年十二
    月中旬，藏放在南投縣南投市內興里肇武宮廁所旁之大型木輪下。甲○○又另行
    起意於八十五年十二月底某日，在彰化縣田中鎮，向綽號阿山之人，以三千元購
    買仿半自動手槍並改造而成具殺傷力之玩具手槍一把、附屬彈匣一個後，即未經
    許可無故非法予以持有，並於八十六年二月中旬藏放於南投縣竹山鎮下坪里濁水
    溪畔秀政砂石場旁。嗣先於八十六年七月三日下午四時三十分許，由甲○○主動
    向警員提供出藏槍地點，在南投縣南投市內興里肇武宮廁所旁之大型木輸下，取
    出具殺傷力之玩具手槍一把，再於八十六年七月十四日中午十二時四十分許，甲
    ○○又主動與警員配合，在南投縣竹山鎮下坪里濁水溪畔秀政砂石場旁取出具殺
    傷力之玩具手槍一把、附屬彈匣一個等物，認被告甲○○犯有修正前槍砲彈藥刀
    械管制條例第十條第一項、第十條第三項之罪嫌云云。
二、訊據上訴人即被告甲○○對右揭事實自白不諱，並有具殺傷力之改造手槍二把（
    均附彈匣）扣案可證；該槍枝管制編號0000000000之改造手槍，經鑑定結果為：
    係以仿半自動手槍製造之玩具槍改造而成，槍管及滑套為金屬材質，槍管已車通
    ，其擊發機械正常，可裝填發射適用之子彈，認具殺傷力。送鑑彈匣壹個，係可
    供上述槍枝使用之金屬彈匣（標上有"FS-9125   TOTS"字樣）；該槍枝管制編號
    0000000000 之改造手槍，經鑑定結果為：係由仿奧地利GLOCK廠17型半自動手槍
    製造之玩具手槍改造而成，槍管之材質為金屬且已貫通，機械性能良好，可擊發
    適用之子彈，認具殺傷力，此有內政部警政署刑事警察局八十六年八月七日刑鑑
    字第五三○七六號、八十六年八月八日刑鑑字第五三○七二鑑驗通知書各一紙在
    卷可稽，足徵被告之自白與事實相符。本件事證明確，被告犯行堪以認定。
三、惟查被告另於八十六年三月間，先以一萬二千元之代價，在台中第一廣場四樓，
    向不詳姓名之男子購買未具殺傷力之玩具手槍及子彈一批，並自八十六年三月間
    起至八十六年四月間止，未經許可，在台中縣潭子鄉○○○街四十九號，將所購
    得之玩具手槍、子彈，製造成可發射子彈具有殺傷力之改造手槍及子彈，並與范
    添彬另基於意圖為自己不法所有之共同概括犯意聯絡，自八十六年三月二十九日
    至五月十二日，連續八次，共同以以戴頭套及矇面，持用上開手槍及子彈，強取
    被害人陳盛德等人之財物，業經檢察官提起公訴，並經本院於八十八年一月十二
    日判處有期徒刑十二年，被告甲○○不服提起上訴，同年四月十五日經最高法院
    駁回上訴確定在案，（見調閱之最高法院八十八年度台上字第一八五一號卷），
    該案之犯罪時間在八十六年三、四月間，與本件被告犯罪之時間為八十五年六月
    初及八十五年十二月底及八十六年二月中旬之犯罪時間緊接，所犯之罪名亦復相
    同，顯係被告連續不斷製造槍彈以供犯罪所用。雖被告於警訊、偵查及原審審理
    中均供稱，本件所製造之槍彈均未於前案強盜罪時拿出來使用云云，然被告於本
    院訊問時已翻異，稱：是警察叫伊這樣講，對伊沒有影響，實際上伊當時買槍就
    是要犯案的，怎麼可能不用來強盜等語。查本件被告前案所犯之強盜罪多達八件
    ，均持槍彈為之，若其花錢所購置之槍彈並非用來犯罪而僅藏置，衡諸經驗法則
    ，殊不可能，是被告辯稱因警察叫伊不必再談及其他，逕以單純製造槍彈罪移送
    ，對伊無影響云云，應可採信。是兩案檢察官起訴的犯罪事實，顯係基於概括之
    犯意，而犯同一之罪名，自屬連續犯，且已牽連於被告前犯之盜匪罪中，為裁判
    上一罪，依審判不可分原則，該案判決之效力，應及於全部犯罪事實，依刑事訴
    訟法第三百零二條第一款之規定，應為免訴之判決，原審疏未詳查，為實體之判
    決，尚有違誤，被告上訴意旨執以指摘原判決不當，非無理由，應由本院將原判
    決撤銷，另為免訴之諭知。
四、據上論斷，應依刑事訴訟法第三百六十九條第一項前段、第三百六十四條、第三
    百零二條第一款，判決如主文。
本案經檢察官丙○○到庭執行職務。
中      華      民      國    八十九     年     五     月    三十一     日
                                  臺灣高等法院臺中分院刑事第十庭
                                        審判長法  官  林  照  明
                                              法  官  蕭  廣  政
                                              法  官  曾  謀  貴
右正本證明與原本無異。
如不服本判決應於收受送達後十日內向本院提出上訴書狀，其未述上訴之理由者並
得於提起上訴後十日內向本院補提理由書（均須按他造當事人之人數附繕本）。
                                              書記官  粘  銘  環
中      華      民      國    八十九     年     六     月      一       日
                                                                        Ｅ


司法院資訊處製作；財團法人民間司法改革基金會備份。
